臺灣嘉義地方法院民事裁定
111年度輔宣字第10號
聲  請  人  蔡宜蓁  


上列聲請人聲請撤銷輔助宣告事件，本院裁定如下：
    主  文
一、本院一○七年度輔宣字第十五號輔助宣告事件宣告蔡宜蓁（
    女，民國○○年○月○日生，身分證統一編號：Z○○○○○○○○○號）
    為受輔助宣告之人之裁定，應予撤銷。
二、聲請程序費用由聲請人負擔。
    理  由
一、聲請意旨：聲請人前因罹患雙相情緒障礙症，經法院以107 
    年度輔宣字第15號裁定宣告其為受輔助宣告之人，並選定其
    胞兄蔡神應為(已於111年1月間過世)輔助人；惟聲請人經就
    醫診治，現已康復，受輔助之原因業已消滅，依民法第15條
    之1 第2 項、家事事件法第177條，聲請撤銷輔助宣告裁定
    等語。
二、對於因精神障礙或其他心智缺陷，致其為意思表示或受意思
    表示，或辨識其意思表示效果之能力，顯有不足者，法院得
    因本人、配偶、四親等內之親屬、最近一年有同居事實之其
    他親屬、檢察官、主管機關或社會福利機構之聲請，為輔助
    之宣告。受輔助之原因消滅時，法院應依前項聲請權人之聲
    請，撤銷其宣告，民法第15條之1 第1 項、第2 項分別定有
    明文。經本院調查，聲請人前經輔助宣告裁定宣告為受輔助
    宣告之人，並選定蔡神應為輔助人等情，已據本院調取前述
    卷宗核閱屬實，自可採認。又聲請人主張其先前受輔助之原
    因業已消滅乙節，業據其提出戴德森醫療財團法人基督教醫
    院診斷證明書為證；又本院審驗聲請人之精神及心智狀況，
    在鑑定人前點呼姓名、年籍，並詢其現住何址、生活狀況、
    加減乘除之運算等都能清楚回答等情，且斟酌前述醫院精神
    科醫師趙星豪所為之鑑定結果，認為聲請人為躁鬱症患者，
    目前規則服藥就診，精神狀態穩定，其理解、判斷能力均與
    常人無異，能獨立處理社會事務不需他人協助，並能為意思
    表示及受意思表示，且有辨識其意思表示效果之能力等語，
    此有本院114 年4 月15日之勘驗筆錄附卷可憑。本院審酌前
    揭勘驗結果及鑑定意見，認聲請人即受輔助宣告人蔡宜蓁目
    前精神狀態穩定，並已回復正常，應有自我照料及行使日常
    事務及財務管理之能力，難認其為意思表示或受意思表示，
    或辨識其意思表示效果之能力，顯有不足之程度，已具有處
    理自己事務之能力，可認其受輔助宣告之原因確已消滅。因
    此，聲請人聲請撤銷前述輔助宣告裁定，為有理由，應予准
    許。
四、依家事事件法第177條第2項、第164條第2項，裁定如主文。
中　　華　　民　　國　111 　　年　　4 　　月　　19　　日
                   家事法庭   法  官　李文輝
以上正本係照原本作成。
如對本裁定抗告，須於裁定送達後十日之不變期間內，向本院提
出抗告狀，並繳納抗告費新臺幣1000元。
中　　華　　民　　國　111 　　年　　4 　　月　　19　　日
                              書記官　張紜飴